【裁判字號】    96,簡上,455
【裁判日期】    970220
【裁判案由】    傷害
【裁判全文】
臺灣桃園地方法院刑事判決             96年度簡上字第455號
上  訴  人
即  被  告  甲○○
選任辯護人  楊肅欣律師
上列上訴人即被告因傷害案件，不服本院96年度壢簡字第284 號
，中華民國96年5 月24日第一審刑事簡易判決（聲請簡易判決處
刑書案號：95年度偵字第432 號），提起上訴，本院管轄之第二
審地方法院合議庭判決如下：
    主  文
原判決撤銷。
甲○○傷害人之身體，處拘役參拾日，減為拘役拾伍日，如易科
罰金，以銀元參佰元即新臺幣玖佰元折算壹日。
    事  實
一、甲○○及其父親范阿明、丙○○均係桃園縣楊梅鎮錫福宮管
    理委員會第四屆信徒代表，由於錫福宮於民國94年9 月25日
    上午9 時30分許，在桃園縣楊梅鎮○○街200 巷1 號之「永
    興餐廳」召開第四屆第一次臨時信徒大會，迄同日上午11時
    20分許，因丙○○就提案發言時，主席乙○○制止其發言，
    丙○○認發言尚未結束擬到會員張金龍處拿取另一支麥克風
    而步行至范阿明身旁之際，范阿明乃與丙○○發生推擠，丙○○即高舉右手作勢毆打，甲○○因認丙○○將對其父親范
    阿明不利，乃以手推丙○○使其往後退走，待丙○○停止站
    穩後，遂隨手拿起置於地上供會員開會時所坐之鐵板凳，高
    舉頭上作勢欲攻擊甲○○，詎甲○○見狀，竟於可預見丙○○為八十餘歲之老人，若猛力推撞，極易造成傷害，並可能
    致受推撞者因而跌倒受傷，竟不違背其本意，亦不為防果措
    施，即基於不確定之傷害犯意，亦拿起鐵板凳1 個與丙○○
    高舉之鐵板凳相撞擊，由於丙○○為已逾八十歲之老年人，
    力氣不如甲○○因而向後跌去頭部撞擊地面而仰躺於地上，
    造成丙○○因此受有頭皮挫傷、臉、頭之挫傷、左手挫傷瘀
    血等身體傷害。
二、案經被害人丙○○訴由桃園縣政府警察局楊梅分局報請臺灣
    桃園地方法院檢察署檢察官偵查後聲請簡易判決處刑。
    理  由
一、訊據被告甲○○矢口否認有何傷害之犯行，辯稱：當時是丙○○先走到伊父親范阿明身旁，伊是為了要保護其父親才將
    丙○○推開，後來因為丙○○拿起鐵板凳高舉想要打伊，所
    以伊才去擋，伊是正當防衛云云。經查：
  (一)關於本案發生之經過：
  1.被告甲○○迭於警詢、偵訊、原審及本院審理時坦承94年9
    月25日上午11時20分許，告訴人丙○○走至其父親范阿明身
    旁時，其父親范阿明有與告訴人發生推擠，被告甲○○見狀
    即上前推開告訴人，告訴人遭被告以手推開後，順勢拿起地
    上之鐵板凳1 個高舉於頭上，被告見狀亦拿起鐵板凳1 個抵
    擋告訴人所持之鐵板凳，其後告訴人即跌倒等事實（偵查卷
    第9 頁附94年10月4 日警詢筆錄、第35頁之95年1 月12日訊
    問筆錄、第91頁之95年10月5 日偵訊筆錄，原審卷第18頁之
    96年2 月12日訊問筆錄、第47頁之96年4 月9 日訊問筆錄，
    本院卷第32頁之96年10月19日準備程序筆錄）。核與(1)證人
    曾兆榜於原審理訊問時證稱：「當天因為一開會，大家都在
    吵吵鬧鬧，丙○○就跑到主席台將麥克風的線拿掉，主席有
    說不要這樣，丙○○有拿椅子要砸范阿明，甲○○就拿椅子
    擋丙○○的椅子，於是丙○○就坐到地上」等語（原審卷第
    48 頁 之96年4 月9 日訊問筆錄）；(2)證人鄭石榔於審理訊
    問時證稱：「那天開會主席在那邊致詞快要完的時候，丙○○就持麥克風想要發言，范阿明要阻止他發言，於是丙○○
    就走到范阿明的前面去，甲○○看見丙○○站在父親的前面
    ，就推走丙○○，那時雙方講話都很大聲，然後丙○○就拿
    一張椅子，甲○○見狀，他也拿了一張椅子，雙方比畫沒幾
    下，丙○○不知道是否遭後面的椅子絆倒，我不知道距離很
    遠，丙○○就跌倒」等語（原審卷第64頁之96年4 月23日訊
    問筆錄）；(3)證人乙○○於本院審理時證稱：「在我們討論
    提案第一案時，丙○○就跑出來搶著要發言，甲○○要主席
    去制止他們，要我不讓他們發言，丙○○就拿著麥克風跑到
    記錄台那邊，跟記錄人員在爭執，好像有舉手要打記錄人員
    ，因為甲○○有嗆聲，丙○○就走到甲○○的前面，甲○○
    的旁邊剛好是他父親范阿明，這時范阿明也站起來，他們兩
    人就發生口角，那時是聲音很大，不是衝突，在爭執的過程
    中，丙○○好像有壹個舉手要打人的動作，甲○○就把丙○○一推，推到主席台旁邊，丙○○被推之後就走到記錄台那
    邊，反過來一翻身就去抓了壹個椅子，就往范阿明跟甲○○
    的方向舉起椅子好像作勢要打人，正當丙○○拿椅子要往甲○○的方向衝過去時，與會的人員開始舉手擋丙○○，就在
    這個時候甲○○也拿起椅子去擋丙○○的椅子，他們兩人互
    相拿椅子抵擋的時候就在我的左手邊，我記得他們的椅子有
    互相碰觸了三、四下，這時丙○○就往後退，然後就絆到旁
    邊的椅子就跌倒了」等語（本院卷第77頁之97年1 月28日審
    判筆錄），均相符合。
  2.再經本院勘驗案發當日錫福宮於永興餐廳之開會錄影光碟，
    其勘驗結果如下（本院卷第40頁之96年11月2 日勘驗筆錄）
    ：
  (1)討論事項程序中，01時07分08秒，1 名於信徒區第一排民眾
    （經核對後，確認為告訴人丙○○）發言，又於01時08分22
    秒起，起立發言並走至前方主席台，並與現場人員發生口角
    。
  (2)01時08分57秒時，丙○○走向信徒區，並於01時09分01秒時
    至信徒區與在場人員爭論，信徒區1 名深著白色上衣男子（
    即范阿明）起立與之爭論。
  (3)01時09分06秒時，可見丙○○於信徒區旁先朝范阿明做一高
    舉右手動作。
  (4)01時09分07秒時，立於范阿明旁之藍色上衣、落腮鬍男子（
    經核對為被告即上訴人甲○○），見前述情形，便出手推丙○○2 下，致其向後退至信徒區第二列之位置，似未跌倒。
  (5)續前，丙○○於01時09分12秒時，手持信徒區座位之鐵椅作
    勢向甲○○為高舉動作，甲○○見狀後亦隨即持鐵椅阻擋丙○○之攻擊。
  (6)續前，於01時09分10秒至01時09分14秒間，甲○○持鐵椅持
    續與丙○○對抗，並將其向後推，至丙○○又向後退，惟因
    畫面中人群遮擋住丙○○遭退後之畫面，無法得知丙○○是
    因何原因跌倒，惟仍可確認甲○○與丙○○對抗之地點乃在
    信徒區與主席台之間發言區、司儀紀錄台前。
  (7)衝突後，會場之混亂狀態及繼續開會程序畫面，惟其中仍可
    見丙○○仍於會場上發言，並在主席發言區與主席對話，亦
    可見丙○○於會場中走動時，手部不時撫摸頭部。
  3.據上，綜合被告與證人曾兆榜、鄭石榔、乙○○上開陳述，
    比對上開勘驗筆錄，關於案發時因告訴人丙○○為發言事由
    欲拿取麥克風而步行至范阿明身旁之際，范阿明乃與丙○○
    發生推擠，丙○○即高舉右手作勢毆打，被告甲○○因認丙○○將對其父親范阿明不利，乃以手推丙○○使其往後退走
    ，待丙○○停止站穩後，遂隨手拿起置於地上供會員開會時
    所坐之鐵板凳，高舉頭上作勢欲攻擊甲○○，被告亦拿起鐵
    板凳1 個與丙○○高舉之鐵板凳相撞擊，其後告訴人乃跌倒
    在地等客觀事實，當可認定。
  (二)告訴人丙○○與被告因互持鐵板凳相撞擊後，告訴人因而跌
    倒在地頭部受傷，因此受有頭皮挫傷、臉、頭之挫傷、左手
    挫傷瘀血之身體傷害等情，除據告訴人丙○○指陳在卷外，
    復有告訴人丙○○94年9 月25日之天成醫院診斷證明書（乙
    種）（詳偵查卷第17頁，載「其他及未明示性質之顱內受傷
    、未提及開放性顱內傷口，未明示意識狀況，頭皮挫傷。」
     ）、告訴人丙○○94年9 月30日之天成醫院診斷證明書（
    乙種）（詳偵查卷第39頁，載「腦震盪、臉頭之挫傷、左手
    挫傷瘀血、背挫傷。」）等在卷可稽。雖然被告以上開94年
    9 月25日病歷所附之照片為手背及手肘，與該診斷證明書所
    載「頭皮挫傷」不符；及94年9 月30日診斷證明書所載「臉
    、頭之挫傷，左手挫傷淤血」與前揭94年9 月25日診斷證書
    之記載不同，而辯稱上開診斷證明書所記載之傷勢與本案推
    擠行為無關云云。惟查，檢視卷附告訴人丙○○於94年9 月
    25日中午12時5 分就診之病歷資料（偵查卷第97頁），該病
    歷資料雖僅附病患之手肘、手掌背之照片，然於診斷欄已載
    明「臉、頭皮及頸之挫傷」、「頭皮之開放性傷口」等語，
    並於創傷部位之人體圖像正面左手處及背面頭部圈寫受傷部
    位等情，是告訴人丙○○於94年9 月25日中午12時5 分就醫
    時，已受有頭皮挫傷、臉、頭之挫傷、左手挫傷等傷勢，已
    可認定，而證人即天成醫院醫師張明仁於原審訊問時亦證稱
    ：告訴人丙○○於94年9 月25日就醫時，可見的傷害為左手
    背的瘀擦傷及頭皮挫傷等情形，此有原審96年5 月7 日訊問
    筆錄在卷可佐（原審卷第77頁），是上揭94年9 月25日診斷
    證書及94年9 月30日診斷證明書之記載，均在上開病歷資料
    記載傷勢範圍內，被告徒以前詞質疑診斷證明書記載內容之
    真實性，顯不足採。再告訴人於案發當日中午12時5 分即就
    醫治療，距離案發時僅有半小時之多，再參以被告甲○○亦
    自承案發時有持鐵板凳與告訴人所持鐵板凳發生撞擊，告訴
    人左手的傷有可能係其造成，且告訴人丙○○後來跌倒亦有
    可能係其之衝力所造成等情（原審卷第47頁之96年4 月9 日
    訊問筆錄），顯見告訴人丙○○所受傷害確係被告甲○○所
    造成等節亦堪以認定。
  (三)稽本件被告與告訴人各持鐵板凳高舉並撞擊數下，致告訴人
    往後退並跌倒在地乙情，業據證人乙○○於本院審理時結證
    甚明已如前述，則觀告訴人不斷往後倒退之情況，已足認其
    不堪被告之強力撞擊，再細繹告訴人為八十餘歲之老年人（
    民國12年10月14日生），被告則正值壯年，若雙方各持鐵板
    凳相互猛力推撞，以告訴人年老力衰之情況下，極易造成傷
    害，更有可能因而造成跌倒受傷之結果，當係具一般智識之
    人所得預見。惟被告卻不顧雙方體能之差異，仍施加更大之
    力道於年邁老人身上，且被告行為時意識清楚，則不論其動
    機係受告訴人挑釁而出於與告訴人相抗衡，抑或如被告所辯
    ，為防護其父范阿明，惟其既得預見猛力推撞之結果，極易
    使告訴人受傷，卻仍恣意施力，堪認上開結果並不違背其本
    意，且未採取任何防果措施，是被告具有不確定之傷害犯意
    甚明。
  (四)末按刑法第23條之正當防衛，係以對於現在不法之侵害，而
    出於防衛自己或他人權利之行為為要件，從而正當防衛，必
    有現在不法之侵害存在，始能成立，若侵害已成過去，或預
    料有侵害而侵害尚未發生時，則其加害行為，自無成立正當
    防衛之可言。次按「防衛過當係指為排除現在不法侵害之全
    部防衛行為欠缺必要性及相當性之情形之義，必係防衛行為
    ，始生是否過當之問題，若其行為與正當防衛之要件不符，
    如基於犯罪之意思而為者，即非防衛行為，自無是否過當之
    可言。」（最高法院76年度台上字第6807號判決可資參照）
    。查本件被告甲○○雖以告訴人丙○○當時靠近其父親時擬
    對其父親不利故乃出手推告訴人丙○○，其後於告訴人丙○○拿起鐵板凳高舉時，復以告訴人丙○○欲持鐵板凳毆打伊
    故乃持鐵板凳擋云云置辯，惟告訴人丙○○於前往拿取麥克
    風時步行至范阿明處，告訴人丙○○並未毆打范阿明，另告
    訴人丙○○高舉鐵板凳時亦未打到被告甲○○使其受傷，參
    以被告甲○○所稱僅係因「丙○○拿起鐵板凳高舉『想要』
    打我」即拿鐵板凳反擊，另觀諸告訴人丙○○於案發當時已
    逾八十歲，相較於被告甲○○之年齡，可知被告甲○○實際
    上尚未受到告訴人丙○○傷害之危險，然被告甲○○卻於告
    訴人丙○○高舉鐵板凳時即另持鐵板凳對告訴人丙○○推擠
    ，自非對現時不法侵害而為正當防衛之情事，則被告甲○○
    上開所辯應為畏罪卸責之詞，殊不足採信，尚無從執此即遽
    為有利於被告甲○○之認定。
  (五)至證人張金龍、魏春隆於原審訊問時均證稱：案發時係范阿
    明先與黃聖陽發生推擠，其後被告甲○○就拿鐵椅子朝告訴
    人黃聖陽打去，告訴人黃聖陽見狀，就趕緊拿一個椅子擋，
    結果來不及擋，左手就遭甲○○打到，於甲○○的父親范阿
    明再推黃聖陽一下，而黃聖陽就倒地云云（原審卷第46、49
    頁之96年4 月9 日訊問筆錄），核與前揭本院勘驗結果，顯
    示告訴人丙○○經被告以手向後推擠後，遂隨手拿起置於地
    上供會員開會時所坐之鐵板凳，高舉頭上作勢欲攻擊被告甲○○，被告亦拿起鐵板凳1 個與丙○○高舉之鐵板凳相撞擊
    ，而致告訴人倒地等事實，並不相符。是證人張金龍、魏春
    隆上開證述是否屬實，即有疑問，尚難採為本案證據，附此
    敘明。
  (六)綜上所述，參互各情，被告甲○○前揭傷害犯行，已臻明確
    ，所辯要屬卸責之詞，均不足採信，被告甲○○犯行已臻明
    確，堪以認定，應予依法論科。
二、查被告行為後，於94年2 月2 日修正公布之刑法部分條文，
    業於95年7 月1 日施行。而行為後法律有變更者，適用行為
    時之法律，但行為後之法律有利於行為人者，適用最有利於
    行為人之法律，修正後刑法第2 條第1 項定有明文，此條規
    定乃與刑法第1 條罪刑法定主義契合，而貫徹法律禁止溯及
    既往原則，係規範行為後法律變更所生新舊法律比較適用之
    準據法，是刑法第2 條本身雖經修正，但刑法第2 條既屬適
    用法律之準據法，本身尚無比較新舊法之問題，應一律適用
    裁判時之現行刑法第2 條規定以決定適用之刑罰法律，先予
    辨明。又以本次刑法修正之比較新舊法，應就罪刑有關之共
    犯、未遂犯、想像競合犯、牽連犯、連續犯、結合犯，以及
    累犯加重、自首減輕暨其他法定加減原因（如身分加減）與
    加減例等一切情形，綜其全部罪刑之結果而為比較，有最高
    法院95年度第8 次刑庭會議決議可資參照。本件被告行為後
    ，刑法第277 條第1 項普通傷害罪之法定罰金刑部分，由原
    定貨幣單位銀元1,000 元以下罰金（依罰金罰鍰提高標準條
    例第1 條前段規定提高10倍即銀元10,000元，又依現行法規
    所定貨幣單位折算新臺幣條例第2 條規定，貨幣單位為銀元
    者，以新臺幣之3 倍折算之，銀元10,000元即新臺幣30,000
    元），經依修正後刑法施行法第1 條之1 第1 項、第2 項但
    書規定，修正貨幣單位為新臺幣，並就所定數額提高為30倍
    ，亦即修正為新臺幣30,000元以下罰金；而法定罰金刑最低
    度部分，由修正前刑法第33條第5 款規定，並依罰金罰鍰提
    高標準條例第1 條前段規定提高10倍為銀元10元（折算為新
    臺幣30元）以上，修正後刑法第33條第5 款則修正為新臺幣
    1,000 元以上，以百元計算，以修正前之規定有利於被告。
    。綜上所述，自以行為時法有利於被告，應適用行為時法。
三、核被告甲○○所為，係犯刑法第277 條第1 項之傷害罪。原
    審以被告犯行明確而予論罪科刑，固非無見，惟原審判決引
    用與本院勘驗現場錄影光碟結果不符之證人張金龍、魏春隆
    之證詞，而認被告有傷害之直接故意，核與本院前開認定被
    告具有傷害之不確定故意之事實不符，容有未洽；且被告所
    犯傷害罪，為96年4 月24日以前所犯，合於中華民國96年罪
    犯減刑條例所規定之減刑條件，應依該條例第2 條第1 項第
    3 款之規定予以減刑，而原審未及適用中華民國96年罪犯減
    刑條例之規定，於法尚有未合，被告上訴意旨雖無理由，然
    原判決既有如上違誤，自應由本院將原判決撤銷改判。爰審
    酌被告甲○○並無前科，此有被告甲○○臺灣桃園地方法院
    檢察署刑案資料查註紀錄表及臺灣高等法院被告全國前案紀
    錄表各1 份在卷可佐，素行尚稱良好，並考量本件傷害之發
    生，係出於告訴人之挑釁，再兼衡被告甲○○傷害告訴人丙○○之犯罪手段，與告訴人丙○○均係錫福宮之會員兼代表
    ，告訴人丙○○所受傷害程度，及被告甲○○之犯罪動機，
    事後未能與告訴人丙○○達成和解，與犯後被告甲○○矢口
    否認犯行等一切情狀，量處如主文所示之刑。又被告行為後
    刑法第41條已有修正，修正前刑法第41條第1 項前段規定（
    得以銀元1 元以上3 元以下折算1 日），並依修正前罰金罰
    鍰提高標準條例第2 條規定提高1 百倍為銀元100 元以上30
    0 元以下（即新臺幣30 0元以上90 0元以下）折算1 日，修
    正後刑法第41條第1 項前段則修正為得以新臺幣1,000 元、
    2,000 元或3,000 元折算1 日（裁判時罰金罰鍰提高標準條
    例第2 條並已刪除），比較行為時法與裁判時法，就修正之
    易科罰金之折算標準部分，以行為時法有利於被告，自應依
    修正後刑法第2 條第1 項前段之規定，適用行為時法，並依
    修正前刑法第41條第1 項前段、修正前罰金罰鍰提高標準條
    例第2 條規定，諭知易科罰金之折算標準。而被告所犯上開
    傷害罪，為96年4 月24日以前所犯，合於中華民國96年罪犯
    減刑條例所規定之減刑條件，應依該條例第2 條第1 項第3
    款之規定，減刑2 分之1 ，並依修正前刑法第41條第1 項前
    段、修正前罰金罰鍰提高標準條例第2 條規定，諭知易科罰
    金之折算標準。又被告甲○○持以傷害告訴人丙○○之鐵板
    凳並非被告甲○○所有，而係在永興餐廳內所取得，是與沒
    收之規定不合，自毋庸宣告沒收，一併敘明。
四、聲請簡易判決處刑書另以：被告甲○○除造成告訴人丙○○
    受有頭皮挫傷、臉、頭之挫傷、左手挫傷瘀血等身體傷害外
    ，另造成告訴人丙○○受有腦震盪、背部挫傷之身體傷害云
    云，且認為與本院認定被告甲○○有罪之部分有實質上一罪
    之關係等語。惟按犯罪事實應依證據認定之，無證據不得認
    定犯罪事實，刑事訴訟法第154 條第2 項定有明文；又犯罪
    事實之認定，應憑真實之證據，倘證據是否真實尚欠明確，
    自難以擬制推測之方法，為其判斷之基礎；而認定犯罪事實
    之證據係指足以認定被告確有犯罪行為之積極證據而言，該
    項證據自須適合於被告犯罪事實之認定，始得採為斷罪資料
    ，最高法院53年台上字第656 號、29年上字第3105號判例意
    旨參看。此所謂證明之資料，無論其為直接或間接證據，均
    須達於通常一般之人均不致有所懷疑，而得確信其為真實之
    程度，始得據為有罪之認定，若其關於被告是否犯罪之證明
    未能達此程度，而有合理懷疑之存在，致使無從形成有罪之
    確信，根據「罪證有疑，利於被告」之證據法則，即不得遽
    為不利被告之認定，亦有最高法院76年台上字第4986號判例
    可參。經查：
  (一)告訴人丙○○於警詢時及偵查中曾具有2 紙天成醫院診斷證
    明書（乙種），其內容分載為「其他及未明示性質之顱內受
    傷，未提及開放性顱內傷口，未明示意識狀況，頭皮挫傷。
    」（詳偵查卷第17頁）、「腦震盪、臉頭之挫傷、左手挫傷
    瘀血、背挫傷。」（詳偵查卷第三九頁），參以第1 份之94
    年9 月25日診斷證明書所載內容與偵查中由檢察官向天成醫
    院調取之告訴人丙○○病歷資料所附照片（詳偵查卷第102
    頁），顯係漏載告訴人丙○○左手之傷害，而第2 份之94年
    9 月30日診斷證明書上所載「背挫傷」復與該院函送之告訴
    人丙○○病歷資料（詳偵查卷第96頁至第101 頁，天成醫院
    95年10月23日天成祕字第95102301號函送告訴人丙○○於94
    年9 月25日就診病歷影本）不相符合。
  (二)經原審傳喚上揭94年9 月25日出具第1 份診斷證明書之醫師
    張明仁於本院結證稱：其上所載「其他及未明示性質之顱內
    受傷，未提及開放性顱內傷口，未明示意識狀況」，係指患
    者可能有腦震盪、顱內出血、影響到意識狀況之可能性但還
    不確定，且患者當時並未出現影響到意識狀況的情形，至於
    患者當時有左手背有瘀腫傷害，於診斷書上漏未記載，且患
    者當時並沒有發生腦震盪、顱內出血，後來患者也未因此事
    後有再就醫，實際上告訴人丙○○當日可見的傷害僅有左手
    背的瘀擦傷及頭皮挫傷等情形，此有原審96年5 月7 日訊問
    筆錄在卷可佐（原審卷第75頁），足證告訴人丙○○當時之
    傷害應有頭、臉部及左手之傷害，至於腦震盪、顱內出血、
    影響到意識狀況僅係有可能性但當時尚未出現且事後亦未再
    因此就醫等節，應臻明確。
  (三)另原審傳喚上揭94年9 月30日出具第2 份診斷證明書之醫師
    簡志訓於原審訊問時結證稱：患者當時就醫時受有頭皮挫傷
    、臉、頭之挫傷、左手挫傷瘀血等身體傷害，但其上所載之
    腦震盪，係因患者為老年人，因老年人頭部遭撞都有腦震盪
    的可能性，但當時有照Ｘ光應該還ＯＫ，患者當時意識清楚
    ，沒有顱骨骨折，其記載腦震盪係指有腦震盪之可能性，然
    如確實發生腦震盪的情形，應該其後會陸續就醫，然本件患
    者事後並沒有再因腦震盪來就醫，至於另載背部挫傷，那是
    因為患者說其背部會痛，但並未看見患者背部有挫擦傷的痕
    跡等語（原審卷第84頁之96年5 月21日訊問筆錄），顯見上
    開診斷證明書上所載「腦震盪」係指有腦震盪的可能性，而
    背部挫傷，係因患者背部疼痛然並未發現有挫擦傷的痕跡等
    節，亦可認定。
  (四)綜上，無從證明被告甲○○傷害告訴人丙○○後另造成告訴
    人丙○○受有腦震盪及背部挫傷之傷害，此部分因與前揭本
    院認定有罪之部分有實質上一罪之關係，爰不另為無罪之諭
    知，一併敘明。
據上論斷，應依刑事訴訟法第455 條之1 第3 項、第369 條第1
項前段、第364 條、第299 條第1 項前段，中華民國96年罪犯減
刑條例第2 條第1 項第3 款、第7 條、第9 條，修正後刑法第2
條第1 項前段，刑法第277 條第1 項，修正前刑法第41條第1 項
前段，刑法施行法第1 條之1 第1 項、第2 項前段，修正前罰金
罰鍰提高標準條例第2 條，判決如主文。
本案經檢察官翁偉玲到庭執行職務。
中    華    民    國    97    年    2     月    20    日
                  刑事第七庭  審判長法  官  蕭世昌
                                    法  官  林惠霞
                                    法  官  劉為丕
不得上訴。
上正本證明與原本無異。
                                    書記官  顏美惠
中    華    民    國    97    年    2     月    25    日


司法院資訊處製作；財團法人民間司法改革基金會備份。
